臺灣屏東地方法院刑事判決　　　　　　　　　　　　　九十一年度訴字第八一六號
　　公　訴　人　臺灣屏東地方法院檢察署檢察官
　　被　　　告　甲○○
右列被告因違反毒品危害防制條例案件，經檢察官提起公訴（九十一年度毒偵字第一
○六四號）及同署檢察官移送併辦（九十一年度毒偵字第一四二六號），本院判決如
左：
     主  文
甲○○連續施用第一級毒品，處有期徒刑柒月，扣案之海洛因壹包（淨重零點零捌公
克、包裝重零點貳壹公克）沒收銷燬之，注射針筒壹支、塑膠鏟管壹支、橡膠軟管壹
條均沒收；又連續施用第二級毒品，處有期徒刑參月。應執行有期徒刑捌月，扣案之
海洛因壹包（淨重零點零捌公克、包裝重零點貳壹公克）沒收銷燬之，注射針筒壹支
、塑膠鏟管壹支、橡膠軟管壹條均沒收。
     事  實
一、甲○○前因施用毒品案件，經台灣高雄少年法院裁定送觀察勒戒、強制戒治及延
    長戒治，於延長戒治期間，經評定戒治處遇成效合格，無繼續戒治之必要，於八
    十九年五月三十日以八十八年度屏少調字第八四號裁定不付審理，猶不知悔改，
    復基於施用第一級毒品海洛因之概括犯意，自九十一年八月九日二十三時許起至
    同年十一月一日二十一時許止，在屏東縣萬丹鄉○○村○○○路三一○巷二二號
    住處臥房內，施用第一級毒品海洛因多次，約每日施用一次。另基於施用第二級
    毒品安非他命之概括犯意，於九十一年八月四日十九時許起至九十一年八月五日
    二十四時止，在上址住處臥房內，施用第二級毒品安非他命三次；同年八月十二
    日十四時許前四十八小時某時（起訴書誤為七十二小時），在不詳處所，施用第
    二級毒品安非他命一次，共連續施用第二級毒品安非他命四次。後先於九十一年
    八月十二日中午十二時十分許，在上址住處前因行跡可疑，為警盤查後經其同意
    採尿送驗呈有安非他命、嗎啡陽性反應而查獲其施用海洛因、安非他命之事實；
    再於九十一年十一月二日中午十二時許，在屏東縣萬丹鄉○○路○段一二三號前
    ，為警另案依法執行拘提時，當場在其身上扣得第一級毒品海洛因一包（淨重○
    點○八公克、包裝重○點二一公克）及其所有供施用第一級毒品海洛因所用之注
    射針筒一支、塑膠鏟管一支、橡膠軟管一條，並經採尿送驗呈有嗎啡陽性反應，
    再度查獲其施用海洛因情事。
二、案經屏東縣警察局移送台灣屏東地方法院檢察署檢察官偵查起訴及同署檢察官移
    送併辦。
     理  由
一、被告甲○○坦白承認有於上述時地施用第一級毒品海洛因之事實，且被告於九十
    一年八月十二日及同年十一月二日經警採尿送驗結果，均發現有嗎啡陽性反應（
    即海洛因水解後之反應），此有屏東縣衛生局屏縣衛檢六字第九一○二三三號煙
    毒及麻醉藥品類委託檢驗結果通知書及高雄縣政府衛生局九一煙檢字第一八七五
    號煙毒尿液檢驗成績書各一紙在卷可證；再扣案之白色粉末一包，經送法務部調
    查局以化學呈色法及氣相層析質譜儀分析法鑑定結果，認含有第一級毒品海洛因
    成分，有該局調科壹字第二四○○○二三八九號鑑定通知書一紙在卷可證，此均
    為檢驗機關本於專業知識及科學檢驗方法所得之結論，自可憑信，復有注射針筒
    一支、塑膠鏟管一支及橡膠軟管一條等物扣案可資佐證，足見被告此部分之自白
    與事實相符而可採信，其有施用第一級毒品海洛因之犯行，應可認定。
二、另被告坦白承認有於上述九十一年八月四日至五日施用第二級毒品安非他命三次
    之事實，但否認於同年八月十二日十四時許前四十八小時某時施用第二級毒品安
    非他命之犯行。然查，被告於九十一年八月十二日經警採尿送驗結果，發現確有
    安非他命陽性反應，此有屏東縣衛生局屏縣衛檢六字第九一○二三三號煙毒及麻
    醉藥品類委託檢驗結果通知書一紙在卷可證，此為檢驗機關本於專業知識及科學
    檢驗方法所得之結論，自可憑信。且甲基安非他命經口服投與後，約百分之七十
    於二十四小時內自尿中排出，正常情況下四十八小時後尿液中甲基安非他命之濃
    度已減低至幾乎測不到，一般而言，尿液中甲基安非他命成分能否檢出與其投與
    量、尿液之採集時間、個人體質、尿液之酸鹼值及採用之檢驗方法及靈敏度有關
    ，有行政院衛生署藥物食品檢驗局八十一年六月十日藥檢壹字第八一Ｏ八九五
    六號函可證，被告於九十一年八月十二日十四時許經採尿送驗結果呈甲基安非他
    命陽性反應，依據上述說明，其採尿之前四十八小時內某時，應有施用安非他命
    無誤。被告空言否認該次施用第二級毒品安非他命之行為，並不足信。綜上，被
    告施用第二級毒品安非他命之犯行，亦可認定。
三、又被告前因施用毒品案件，經送觀察勒戒、強制戒治及延長戒治，於延長戒治期
    間，經評定戒治處遇成效合格，無繼續戒治之必要，由臺灣高雄少年法院於八十
    九年五月三十日以八十八年度屏少調字第八四號裁定不付審理確定，被告於檢察
    官依毒品危害防制條例第二十條第二項規定為不起訴處分後五年內，再犯毒品危
    害防制條例第十條之罪，經本院以九十一年度毒聲字第一二九四號裁定令入戒治
    處所，施以強制戒治等情，有臺灣高雄少年法院八十八年度屏少調字第八四號延
    長強制戒治、免予繼續戒治、不付審理等裁定及本院九十一年度毒聲字第一二九
    四號裁定在卷可證。本件事證明確，被告犯行堪予認定。
四、核被告甲○○所為，係犯毒品危害防制條例第十條第一項及第二項之施用第一級
    、第二級毒品罪。被告施用前持有第一級毒品海洛因及第二級毒品安非他命之低
    度行為，應為施用之高度行為所吸收，不另論罪。被告多次施用第一級毒品海洛
    因及第二級毒品安非他命之行為，時間緊接，犯罪基本構成要件相同，顯均係基
    於概括之犯意為之，為連續犯，應以一罪論，並均依法加重其刑。公訴事實僅論
    及被告於九十一年八月九日（即同年月十二日十四時許往前回溯七十二小時）施
    用第一級毒品海洛因之行為，然其自同年八月十日起至同年十一月一日二十一時
    止之多次施用第一級毒品海洛因犯行部分，與起訴之犯罪事實，具有連續犯之裁
    判上一罪關係，已如前述，為起訴效力所及，本院自應併予裁判。被告所犯上開
    二罪，犯意各別，行為互異，應予分別論罪，合併處罰。爰審酌被告前經強制戒
    治後仍未戒除毒癮、施用毒品之時間長短及次數、施用毒品戕害個人身心健康及
    犯罪後坦認部分犯行等一切情狀，分別量處如主文所示之刑，並定其應執行刑。
    扣押在案之海洛因一包（淨重零點零捌公克、包裝重零點貳壹公克），應依毒品
    危害防制條例第十八條第一項前段沒收銷燬之；注射針筒一支、塑膠鏟管一支及
    橡膠軟管一條，均為被告所有，供其施用第一級毒品海洛因所用之物，業經被告
    供明在卷，應依刑法第三十八條第一項第二款宣告沒收。至送鑑耗損之海洛因顯
    已滅失，自不必再為沒收之諭知。
據上論斷，應依刑事訴訟法第二百九十九條第一項前段，毒品危害防制條例第十條第
一項、第二項、第十八條第一項前段，刑法第十一條、第五十六條、第五十一條第五
款、第三十八條第一項第二款，判決如主文。
中      華      民      國      九十一      年    十二    月  三十一   日
                                      臺灣屏東地方法院刑事第二庭
                                          法  官  林昌義
右正本證明與原本無異。
如不服本判決應於收受本判決後送達後十日內向本院提出上訴書狀，其未敘述上訴理
由者，並得於提起上訴後十日內向本院補提理由書狀（均須按他造當事人之人數附繕
本 ）「切勿逕送上級法院」
                                          書記官   蔡德章
中      華      民      國      九十一      年    十二    月    三十一  日
附錄法條：
毒品危害防制條例第十條
施用第一級毒品者，處六月以上五年以下有期徒刑。
施用第二級毒品者，處三年以下有期徒刑。
